【裁判字號】    90,台上,4413
【裁判日期】    900719
【裁判案由】    強盜
【裁判全文】
最高法院刑事判決                                九十年度台上字第四四一三號
    上  訴  人  甲○○
右上訴人因強盜案件，不服台灣高等法院台中分院中華民國九十年四月十日第二審判
決（九十年度上訴字第二八八號，起訴案號：台灣彰化地方法院檢察署八十九年度偵
字第八○五二號），提起上訴，本院判決如左：
    主  文
上訴駁回。
    理  由
按刑事訴訟法第三百七十七條規定，上訴於第三審法院，非以判決違背法令為理由，
不得為之。是提起第三審上訴，應以原判決違背法令為理由，係屬法定要件。如果上
訴理由狀並未依據卷內訴訟資料，具體指摘原判決不適用何種法則或如何適用不當，
或所指摘原判決違法情事，顯與法律規定得為第三審上訴理由之違法情形，不相適合
時，均應認其上訴為違背法律上之程式，予以駁回。本件原判決依憑上訴人甲○○於
原審之自白，被害人楊瑞興於警訊之指訴，卷附之被害人診斷證明書、贓物認領保管
單、贓物照片四幀，扣案之如原判決附表所示萬能鑰匙等行竊用工具等證據，認定上
訴人於民國八十九年十月二十九日上午攜帶其以金屬自行磨製，尾端尖銳，客觀上足
以危害人之身體，屬兇器之萬能鑰匙二支，及手套一副、手電筒一支、頭套一個等器
具，騎乘機車四處搜尋目標行竊，於當日上午七時三十分許，至彰化縣和美鎮○○路
○段八十五號正在裝修之「名屋ＫＴＶ」店處，發覺其內無人，且側門未關閉，乃持
手電筒一支及攜帶上開萬能鑰匙二支，進入竊取置於店內之黑色監視用小電視一台、
無線對講機（含皮套一個）一台、鋸子一把、蓄電池一個。得手後正欲離去之際，為
返回該店之服務生楊瑞興發現，著手予以逮捕，上訴人為脫免逮捕，與楊瑞興互為拉
扯並當場施以強暴，以手肘撞擊楊瑞興，楊瑞興因而受有右肩挫傷（未據提起告訴）
而鬆手，上訴人乃趁機逃離現場。經楊瑞興及案外人尤信用合力追捕，遂於當日八時
許在彰化縣和美鎮○○路○段仁愛實驗學校內逮獲，經報警到場處理，並扣得其所竊
之前揭贓物，及其所有預備供竊盜所用，如原判決附表所示之器物等情，因而維持第
一審論處上訴人刑法第三百三十一條第一項之加重準強盜罪刑（累犯），並駁回上訴
人在第二審之上訴，其採證認事，從形式上觀察，並無違背法令之情形。本件上訴人
上訴意旨略稱：原判決事實認其於與被害人互為拉扯之際施強暴，可證其手中未竊得
財物，此與理由所認竊取財物得逞顯互不相符，而有矛盾，原判決自屬違法，且竊盜
是否得手，抑或不成立，影響其應否負強盜罪既未遂，或其他罪責，請撤銷原判決云
云。惟查：上訴人於警訊中已供，係將竊得之贓物對講機（含皮套）放在機車之前置
物櫃內，鋸子放在踏板上，電池已放在其口袋內，另被害人於警訊證，除在上訴人
機車前置物櫃內發現上開物品外，另外監視用之小電視已被放在近機車處等情，而上
訴人於一審亦稱，所竊之物放於機車，機車置於現場不諱，其將竊得之物或置於機車
內、外，或其口袋內，為被害人發現而為脫免逮捕施強暴，原判決乃認上訴人已行竊
得手，依加重準強盜既遂罪予以論處，自無矛盾，亦無不合，上訴意旨並未依卷內資
料對原判決如何違背法令為具體指摘，不足據以辨認原判決已具備違背法令之形式，
其上訴違背法律上之程式，應予駁回。
據上論結，應依刑事訴訟法第三百九十五條前段，判決如主文。
中      華      民      國     九十     年      七      月     十九     日
                              最高法院刑事第二庭
                                  審判長法官  莊  來  成
                                        法官  謝  俊  雄
                                        法官  白  文  漳
                                        法官  蘇  振  堂
                                        法官  賴  忠  星
      右正本證明與原本無異
                                              書  記  官
中      華      民      國     九十     年      七      月    二十五    日


司法院資訊處製作；財團法人民間司法改革基金會備份。
